【裁判字號】    88,上易,5771
【裁判日期】    890216
【裁判案由】    竊盜
【裁判全文】
臺灣高等法院刑事判決                          八十八年度上易字第五七七一號
    上  訴  人  臺灣桃園地方法院檢察署檢察官
    被      告  戊○○
右上訴人，因被告竊盜案件，不服臺灣桃園地方法院，八十八年度易字第六四四號，
中華民國八十八年十一月十日第一審判決（起訴案號：臺灣桃園地方法院檢察署八十
八年度偵字第九九三號，併辦案號：台灣板橋地方法院檢察署八十八年度偵字第一二
九九號）提起上訴，本院判決如左：
    主      文
原判決撤銷。
戊○○連續竊盜處有期徒刑伍月。
    事      實
一、戊○○曾於民國八十五年十二月間犯竊盜罪，經台灣桃園地方法院判處罰金四千
    元及犯侵占罪判處罰金五百元是執行刑為罰金四千一百元確定，於八十六年六月
    四日執行完畢，仍不知悔改。竟基於意圖為自己不法所有之概括犯意於八十七年
    十月十九日凌晨時分，台北縣三重市○○街五十號前，竊取正伸實業有限公司所
    有由丙○○使用之ＨＥ－八九二六小貨車，得手後留供己用，為掩飾犯行又於不
詳時地竊取陳東三所有已辦註銷之ＦＥ－四六二一號車牌二面，懸掛於上開所竊
    小貨車上。嗣於八十七年十一月五日上午三時四十分許駕駛該車途經新竹縣竹東
    鎮○○路○段上智國小前為警查獲。又基於同前概括犯意於八十七年十一月二十
    二日上午七時許在台北縣板橋市縣立殯儀館前竊取乙○○所有ＣＨ－二六一０號
    小貨車得手後留供己用，並於數日後在台北縣板橋市○○街六九號附近竊取丁○
    ○所ＧＢ－九九五二號小貨車牌貳面懸掛於乙○○所有小貨車上，於八十八年一
    月五日十三時許將該小貨車停放在台北縣三重市中興橋下提外便道為警查獲。
二、案經新竹縣警察局竹東分局移送台灣新竹地方法院檢察署簽請台灣高等法院檢察
    署會轉台灣板橋地方法院檢察署檢察官偵查起訴，另由台灣板橋地方法院檢察署
    函送併辦。
    理      由
一、右開事實訊據被告戊○○矢口否認有竊盜犯行辯稱：使用ＨＥ－八九二六（懸掛
    ＦＥ－四六二一）小貨車係向綽號「黑熊」所借用，至於在懸掛ＧＢ－九九五二
    號牌白色小貨車上睡覺為警查獲固為實情，但該車係某陳姓朋友所駕駛」云云。
二、然查：
  (一)關於ＨＥ－八九二六小貨車失竊後改懸掛ＦＥ－四六二一號車牌由被告駕駛為警
    查獲之事實，為被告所供承。而被害人丙○○於警訊除陳明失竊情節外亦出具贓
    物領據一紙可憑，而ＦＥ－四六二一號車牌二面係已註銷之車牌，有東籍作業查
    詢資料一紙可憑。
  (二)被告辯稱該小貨車係向綽號「黑熊」者所借用，然並不知真實姓名住址，於原審
    配合證人甲○○，才指已於八十八年五月十一日死亡之陸百華為「黑熊」，按陸
    百華戶籍設台北縣土城市，被告於偵查中竟稱住桃園市○○○街姓江（見八十八
    年一月二十九日筆錄）所述連絡電話0000000000係設籍於台北市○○
    ○路○段一四二號十一樓之二之何繼富，均與陸百華有所出入，證人甲○○只能
    證明黑熊者有一輛一．七五噸小貨車，無從證明有將上開小貨車出借於被告，既
    有諸多不符之處可徵被告所辯為畏罪飾詞要無可取。
  (三)關於行竊乙○○失竊之ＣＨ－二六一０號小貨車，不惟乙○○已於警訊陳明，所
    懸車牌係丁○○所失竊亦經其於警訊陳明。此外又有贓物領據二張在卷可稽，被
    告既不能指明車輛來源，又占有使用乙○○失竊之小貨車為警查獲，可徵係其行
    竊取得所辯陳姓友人叫其上車留守，既無法舉證以供調查，顯然係飾卸之詞並無
    足採。
  (四)綜上分述被告係為警查
                                            亡，死無對證
                                                              亡，死無對證依口卡所載住居所無被告所述不一，核與被告所稱
依口卡所載住居所無被告所述不一，核與被告所稱
    黑熊姓江不符，原判決認定陸百華即被告所稱黑熊其人，與卷證有出入，所為無
    罪判決已有失出，檢察官上訴意旨，據以指摘原判未當，為有理由，爰將原判決
    撤銷改判。審酌被告之前科紀錄，犯罪動機、手段、造成危害及犯罪後之態度等
    一切情狀，量處如主文所示之刑示懲。
據上論結，應依刑事訴訟法第三百六十九條第一項前段、第三百六十四條、第二百九
十九條第一項前段，刑法第五十六條、第三百二十條第一項，罰金罰鍰提高標準條例
第一條前段，判決如主文。
本案經檢察官劉永清到庭執行職務。
中     華     民     國    八十九   年       二       月      十六      日
                             臺灣高等法院刑事第十八庭
                                 審判長法  官  吳      敦
     法  官  陳  忠  行
                                       法  官  吳  明  峰
右正本證明與原本無異。
不得上訴。
                                       書記官  李  華  安
中     華     民     國    八十九    年      二       月      十七      日
附錄：本案論罪科刑法條全文
刑法第三百二十條第一項：
意圖為自己或第三人不法之所有，而竊取他人之動產者，為竊盜罪，處五年以下有期
徒刑、拘役或五百元以下罰金。


司法院資訊處製作；財團法人民間司法改革基金會備份。
